臺灣新竹地方法院刑事裁定
110年度撤緩字第27號
聲  請  人  臺灣新竹地方檢察署檢察官
受  刑  人  鄭竣文


上列聲請人因受刑人犯詐欺案件（本院107年度易字第663號），
聲請撤銷緩刑之宣告（110年度執聲字第129號），本院裁定如下
：
    主  文
本院一０七年度易字第六六三號刑事宣示判決筆錄對鄭竣文所為
緩刑參年之宣告撤銷。
    理  由
一、聲請意旨略以：受刑人鄭竣文因犯詐欺案件，經本院於民國
    108年7月29日以107年度易字第663號判處有期徒刑4月，同
    時宣告緩刑3年，於108年7月29日確定。受刑人應於本案判
    決確定之日起1年6月內（即108年7月29日至110年1月28日止
    ），向指定之政府機關、政府機構、行政法人、社區或其他
    符合公益目的之機構提供120小時之義務勞務，屢經告誡卻
    仍未依期履行，而僅完成87小時，有臺灣新竹地方檢察署（
    下稱新竹地檢署）觀護人通知函、義務勞務執行情形訪視表
    、義務勞務工作日誌及觀護輔導記要等在卷可稽。受刑人於
    緩刑附保護管束期間內，明知應履行緩刑所附之負擔即本案
    判決確定後之1年6月內提供義務勞務120小時，卻可歸責於
    其未遵守服從檢察官指揮觀護人執行應履行之義務勞務，僅
    履行87小時，其忽視刑罰強制性之心態、怠於勞務履行之故
    意甚明，顯然未知悔悟，足認原宣告之緩刑難收其預期效果
    ，而有執行刑罰之必要。核該受刑人，已合於刑法第75條之
    1第1項第4 款所定撤銷緩刑宣告之原因，爰依刑事訴訟法第
    476條規定聲請撤銷等語。
二、按緩刑宣告，得斟酌情形，命犯罪行為人向指定之政府機關
    、政府機構、行政法人、社區或其他符合公益目的之機構或
    團體提供40小時以上240小時以下之義務勞務；受緩刑之宣
    告，而有違反刑法第74條第2項第1款至第8款所定負擔情節
    重大者，足認原宣告之緩刑難收其預期效果，而有執行刑罰
    之必要者，得撤銷緩刑之宣告，刑法第74條第2項第5款、第
    75條之1第1項第4款分別定有明文。
三、經查：
(一)受刑人鄭竣文前因詐欺取財及幫助詐欺取財案件，經本院於
    108年7月29日以107年度易字第663號判決分別判處有期徒刑
    3月、2月，定應執行有期徒刑4月，如易科罰金，以新臺幣1
    ,000元折算1日，緩刑3年，緩刑期間付保護管束，並應於該
    案判決確定之日起1年6月內，向指定之政府機關、政府機構
    、行政法人、社區或其他符合公益目的之機構或團體提供12
    0小時之義務勞務，嗣於108年7月29日確定，有卷附宣示判
    決筆錄及臺灣高等法院被告前案紀錄表附卷可稽(見本院卷
    第9至13頁、第61至63頁)。是本件受刑人應於該案判決確定
    之日起1年6月內即108年7月29日至110年1月28日之期間，履
    行上開義務勞務負擔之緩刑條件。
(二)又受刑人於108年12月13日至新竹地檢察署參加義務勞務說
    明會1小時，有辦理義務勞務工作日誌可佐（見本院卷第23
    頁），嗣於108年12月17日再經新竹地檢署發函通知其應履
    行之緩刑附條件內容、履行期間及未遵期完成之法律效果，
    且應於109年1月6日至新竹縣政府工務處報到，並配合執行
    儘速完成120小時義務勞務，履行期限於110年1月28日屆滿
    ，有新竹地檢署108年12月17日竹檢德乙108執護勞94字第10
    89045870號函暨送達證書為憑(見本院卷第19至20頁)。惟受
    刑人僅分別於109年4月17日（當次完成4小時）、109年6月1
    5日至109年6月18日（依序各完成7、7、7、8小時）、109年
    6月23日至109年6月24日（每日各完成7小時）、109年6月29
    日至109年6月30日（每日各完成4小時）、109年7月4日（完
    成10小時）、109年10月6日（完成7小時）、109年10月8日
    （完成4小時）、110年1月19日（完成3小時）、110年1月22
    日（完成7小時），至新竹縣政府工務處為環境保護、拆除
    廣告、支援庶務科等義務勞務工作，有辦理義務勞務工作日
    誌(見本院卷第60頁)、加計上開108年12月13日行政說明會1
    小時共計87小時後，即未再依規定履行上揭緩刑所附之條件
    即提供120小時義務勞務，且期間經新竹地檢署分別於109年
    3月26日、109年4月23日、109年9月29日、110年1月6日以函
    文為4次告誡，並分別受刑人本人人或同居之叔叔鄭瑞宏收
    受，此外新竹地檢署觀護人亦於109年4月22日以電話聯繫及
    於109年12月11日當面催促受刑人應儘速履行義務勞務，惟
    受刑人仍多次未遵期至義務勞務執行機構履行前揭義務勞務
    ，亦未主動向新竹地檢署或義務勞務執行機構陳明有何無法
    履行義務勞務之事由等情，有109年3月26日竹檢永乙108執
    護勞94字第1099009743號函暨送達證書(見本院卷第28至29
    頁)、109年4月23日竹檢永乙108執護勞94字第1099013391號
    函暨送達證書(見本院卷第33至34頁)、109年9月29日竹檢永
    乙108執護勞94字第1099035126號函暨送達證書(見本院卷第
    46至47頁)、110年1月6日竹檢永乙108執護勞94字第1099048
    190號函暨送達證書(見本院卷第55至56頁)、觀護輔導紀要(
    見本院卷第32頁)、觀護人室當面催促履行通知書(見本院卷
    第52頁)、辦理受保護管束人附條件緩刑未履行完成報告書(
    見本院卷第58頁)、刑案系統觀護終結原因表(見本院卷第59
    頁)等資料在卷可佐。
(三)是以，本院審酌前揭刑事判決中對受刑人所為之義務勞務諭
    知，係原判決對於受刑人宣告緩刑之重要條件，惟受刑人經
    新竹地檢署多次告誡、通知其應積極履行義務勞務，其卻仍
    僅提供87小時之義務勞務，執上情觀之，足見受刑人顯無履
    行前開緩刑所定負擔之意，益徵受刑人不知珍惜緩刑寬典，
    缺乏懇切悔悟之心，顯見原緩刑宣告已難收預期效果，而有
    執行刑罰之必要，堪認受刑人確有違反刑法第74條第2項第5
    款所定負擔情節重大之情形，自得依同法第75條之1第1項第
    4款規定撤銷其緩刑宣告。從而，本件聲請為有理由，應予
    准許。
四、爰依刑事訴訟法第476條，刑法第75條之1第1項第4款，裁定
    如主文。
中　　華　　民　　國　　110 　年　　3 　　月　　30　　日
                  刑事第五庭  法  官   黃美盈
以上正本證明與原本無異。
如不服本裁定，應於裁定送達後5日內向本院提出抗告狀。
中　　華　　民　　國　　110 　年　　3 　　月　　30　　日
                              書記官   林汶潔